台灣新竹地方法院刑事判決　　　　　　　　　　　　　　九十一年度易字第八九號
　　公　訴　人　臺灣新竹地方法院檢察署檢察官
　　被　　　告　乙○○
右列被告因贓物案件，經檢察官聲請簡易判決處刑（八十九年度偵字第四九九八號）
，本院認不宜以簡易判決處刑，改依通常程序審理，判決如左：
    主  文
乙○○收受贓物，處拘役肆拾日，如易科罰金，以  佰百元折算壹日。
    事  實
一、乙○○於民國八十九年八月三十一日下午約八、九時許，明知綽號「阿其」之年
    籍不詳成年男子，在新竹市○○路與東大路路口（起訴書誤載為北大路與中正路
    路口）所交付之車號ＸＱＫ─九二七號重機車（為丙○○所有，於八十九年八月
    二十八日下午七時五十分許停放在新竹市○○路三００號前，於同年月二十九日
    凌晨零時許發現遭竊），係屬來路不明之贓物，仍予以收受騎乘，嗣於同年九月
    二日下午四時許，在新竹市○○街十一號前騎乘該機車時，為警當場查獲，並查
    扣上揭贓車一部及車鑰匙一串（均已發還車主丙○○）。
二、案經新竹市警察局第一分局報請台灣新竹法院地方檢察署檢察官偵查起訴。
    理  由
一、訊據被告乙○○固不否認於右揭時、地收受、騎乘前述機車之情事，惟矢口否認
    有何贓物犯行，辯稱：該機車是在被查獲二、三日前向綽號「阿其」之男子借用
    ，當時係友人甲○○載伊去拿車，並不知道該機車是贓車云云。經查，被告為警
    查獲時騎乘之車號ＸＱＫ─九二七號機車，係被害人丙○○所有，於八十九年八
    月二十八日下午七時五十分許，停放在新竹市○○路三００號前，同年月二十九
    日凌晨零時許發現於上址失竊一節，業據被害人丙○○於警訊及本院調查時證述
    無訛，並有其出具之贓證物品認領保管收據乙紙及車輛竊盜、車牌失竊資料個別
    查詢報表─查詢車輛認可資料乙紙在卷可稽（見偵查卷第五、第六頁）。被告雖
    於警訊及偵審中辯稱該機車係向綽號「阿其」之男子所借用云云，惟被告始終無
    法提出該綽號「阿其」之年籍不詳成年男子之真實姓名、地址等資料供本院查證
    ，且被告於本院審理時亦自承，其認識綽號「阿其」之人已十年，然其竟不知該
    人姓名及年籍資料，顯與常情有違。且被告於警訊中所提供綽號「阿其」之行動
    電話為0000000000號，而其於偵查復稱綽號「阿其」之人之行動電話
    為0000000000號，前後供述不一，且經向台灣大哥大股份有限公司函
    查上開行動電話之用戶分別為林毅夫及黃金發，有台灣大哥大股份有限公司八十
    九年十月三十一日八九資警四八九八七號、八十九年十一月二十八日八九資警五
    二六0三號函附之用戶姓名料表在卷可憑（見偵查卷第二十八、二十九、三十九
    、三十九頁），而持用0000000000號行動電話之黃金發係居住在台北
    縣石碇鄉豐田村三鄰磨石坑二四之一號，其不認識被告，亦有二年未前來新竹等
    情，亦據黃金發於偵查中陳稱在卷；而持用0000000000號行動電話之
    用戶林毅夫亦具狀稱，其確有申請使用000000000號行動電話，因停用
    甚久，於八十九年十月份即將上開行動電話交予其父林文學使用，其與其父從未
    交付車號號機車給乙○○等語（見偵查卷第四十一頁），是被告所供稱上開綽號
    「阿其」之行動電話，要非實在，無可採信。另證人甲○○於本院調查時證稱：
    「（你是否曾經有一次載乙○○去跟他的朋友借車？）沒有什麼印象，我是載過
    他很多次，因為他不是每天都有交通工具。」、「（你認識一位綽號「阿其」的
    人）不認識。應該是乙○○的朋友，他朋友我認識不多。」、「（乙○○說你在
    去年八月底曾經載他到新竹市○○路及東大路口去跟他朋友借車？）應該是在經
    國路一家保球館前，但對方是否叫阿其我不知道。」、「（那輛機車是什麼牌？
    ）像是暗色，是黑色或紅色的重型機車一二五。」等語（見本院九十年十一月二
    十七日調查筆錄），是證人上開所述，與本件被告所騎乘之贓車係藍色，有前開
    車輛竊盜、車牌失竊資料個別查詢報表─查詢車輛認可資料在卷可憑，及被告所
    稱拿車地點係在新竹市○○路與東大路口等情不符，是被告陳稱其借車當日係由
    證人甲○○載伊過去拿車等情，已非無疑。復參以被告於本院審理時亦自承其收
    受上開機車時，並未向綽號「阿其」之人查閱合法行照證件，且未約定返還時間
    、地點，僅以綽號「阿其」男子稱要還車時再打電話給伊為辯，惟被告所供稱綽
    號「阿其」之人所持用之行動電話，與實情尚不相符，已如前述，衡情遭竊機車
    並非毫無經濟價值之物，縱認綽號「阿其」男子一時出借機車予被告騎用，豈有
    如此不約定返還之期，被告輕易收受上開機車，對於返還之事毫不以為意，是認
    被告就其所收受之機車，應屬來路不明之贓物，應已有認識，其上開所辯，無非
    事後飾卸之詞，無足採信。綜上所述，本案事證明確，被告收受贓物犯行，洵堪
    認定，自應依法予以論罪科刑。
二、核被告所為，係犯刑法第三百四十九條第一項之收受贓物罪。又被告行為後，刑
    法第四十一條業於九十年一月四日修正為「犯最重本刑為五年以下有期徒刑以下
    之刑之罪，而受六月以下有期徒刑或拘役之宣告，因身體、教育、職業、家庭之
    關係或其他正當事由，執行顯有困難者，得以一元以上三元以下折算一日，易科
    罰金。但確因不執行所宣告之刑，難收矯正之效或難以維持法秩序者，不在此限
    。」「併合處罰之數罪，均有前項情形，其應執行之刑逾六月者，亦同。」並於
    同年月十日公布施行，於同年月十二日生效，雖就本案法定刑為有期徒刑三年以
    下之罪部分，不生新舊法有利被告與否之比較，惟因法律既已修正如上，本院自
    應援引刑法第二條第一項前段之規定，適用裁判時之法律，附此敘明。爰審酌被
    告收受贓車一部，致被害人財產上損害程度，及其犯罪後之態度等一切情狀，量
    處主文所示之刑，並諭知易科罰金之折算標準。
據上論斷，應依刑事訴訟法第二百九十九條第一項前段、第四百五十二條，刑法第二
條第一項前段、第三百四十九條第一項、第四十一條第一項前段，罰金罰鍰提高標準
條例第一條前段、第二條，判決如主文。
本案經檢察官吳金棟到庭執行職務
中      華      民      國      九十一      年    二      月    十九    日
                                    臺灣新竹地方法院刑事第二庭
                                        法  官  王  鳳  儀
右正本證明與原本無異。
如不服本判決，應於判決送達後十日內向本院提出上訴狀( 應附繕本 )，上訴於
臺灣高等法院。
                                        書記官  陳  進  楷
中      華      民      國      九十一      年    二      月    十九    日
附錄論罪科刑法條：
刑法第三百四十九條第一項：
收受贓物者，處三年以下有期徒刑、拘役或五百元以下罰金。
